【裁判字號】    95,交簡上,37
【裁判日期】    951219
【裁判案由】    公共危險
【裁判全文】
臺灣屏東地方法院刑事判決            95年度交簡上字第37號
上  訴  人  甲○○
即  被  告
上列被告因公共危險等案件，不服本院95年5 月29日95年度交簡
字第212 號刑事簡易判決公共危險罪部分（檢察官聲請簡易判決
處刑案號：95年度偵字第1441號），提起上訴，本院第二審合議
庭判決如下︰
    主      文
上訴駁回。
    事實及理由
一、本案經合議庭審理結果，認第一審判決被告即上訴人甲○○
    所犯刑法第185 條之3 公共危險罪部分，處拘役59日，誣告
    所犯刑法第171 條第1 項部分，處拘役30日，2 罪定應執行
    拘役70日，如易科罰金，以300 元折算1 日，認事、用法及
    量刑均無不當，應予維持，並引用第一審判決書記載之事實
    、證據及理由（如附件）。
二、上訴人即被告則以：其案發當日雖有飲酒，惟所騎機車當日
    故障，於離開喝酒之卡拉ＯＫ店後，係以跑步推牽機車之方
    式，並未發動，其後因閃避其他車輛始摔落隄防下云云；而
    誣告部分，原審亦量刑過重，為此提起上訴，請求撤銷原判
    決。
三、按上訴人即被告雖否認其有何酒後駕車之犯行，然查被告飲
    酒之卡拉ＯＫ店距其摔倒之地點相距約1 公里之遠，而被告
    係離去後約5 、6 分鐘即打電話向前開店老闆求援，且跌倒
    地點尚留有其機車長約2 、7 公尺之刮地痕，一般人根本不
    可能以推牽機車之方式，在5 、6 分鐘內到此路程且機車倒
    地又造成長2 、7 公尺之刮地痕，而且遺留案發現場之機車
    引擎仍留有發動後之餘溫，另被告受傷後約2 小時後，測試
    其呼氣酒精濃度仍高達0 、66ＭＧ／Ｌ等節，均據處理員警
    乙○○於本院審理中到庭証述明確，且有酒精測定紀錄表1
    紙附警卷可明，被告空言否認酒後駕車辯稱係酒後跑步推車
    云云，顯係飾卸之詞，無足取信，此部分上訴，已無理由。
    次查原審就被告所犯誣告部分論罪科刑所依之刑法第171 條
    第1 項之罪，其法定刑為1 年以下有期徒刑、拘役或300 元
    以下罰金，原審斟酌被告於裁判確定前自白犯行及其所為有
    殃及他人無端受害之可能及其犯後態度等一切情狀，量處其
    誣告部分拘役30日並諭知如易科罰金之折算標準，認事用法
    亦無不當，量刑亦臻妥適，上訴意旨謂此部分刑度過重云云
    ，亦屬無據。綜上所述，上訴人即被告之上訴既無理由，自
    應依法駁回之。
四、按行為後法律有變更者，適用行為時之法律。但行為後之法
    律有利於行為人者，適用最有利於行為人之法律，刑法第2
    條第1 項定有明文。本件被告於犯罪時之刑法第41條第1 項
    前段規定：「犯最重本刑為5 年以下有期徒刑以下之刑之罪
    ，而受6 個月以下有期徒刑或拘役之宣告，因身體、教育、
    職業、家庭之關係或其他正當事由，執行顯有困難者，得以
    1 元以上3 元以下折算一日，易科罰金。」，又被告行為時
    之易科罰金折算標準，修正前罰金罰鍰提高標準條例第2 條
    前段（現已刪除）規定，就其原定數額提高為100 倍折算1
    日，則本件被告行為時之易科罰金折算標準，應以銀元30 0
    元折算1 日，經折算為新臺幣後，應以新臺幣900 元折算為
    1 日。惟95年7 月1 日修正公布施行之刑法第41條第1 項前
    段則規定：「犯最重本刑為五年以下有期徒刑以下之刑之罪
    ，而受六個月以下有期徒刑或拘役之宣告者，得以新臺幣一
    千元、二千元或三千元折算一日，易科罰金。」比較修正前
    後之易科罰金折算標準，以95年7 月1 日修正公布施行前之
    規定，較有利於被告，則應依刑法第2 條第1 項前段，適用
    修正前刑法第41條第1 項前段規定，定其折算標準，併此述
    明，而原判決雖未及比較新舊法，然經本院併就定執行刑部
    分比較結果，亦無何違法或不當或不利於被告之處，自無須
    撤銷原判決，併此敘明之。
據上論斷，應依刑事訴訟第455 條之1 第3 項、第368 條、刑法
第2 條第1 項、修正前第41條第1 項前段、罰金罰鍰提高標準條
例第1 條前段、修正前第2 條，判決如主文。
本案經檢察官潘國威到庭執行職務。
中    華    民    國    95    年    12    月    19    日
                  交通法庭    審判長法  官  潘正屏
                                    法  官  黃聖涵
                                    法  官  曾吉雄
以上正本證明與原本無異。
不得上訴
中    華    民    國    95    年    12    月    19    日
                                    書記官  盧建新


司法院資訊處製作；財團法人民間司法改革基金會備份。
